【裁判字號】    98,交聲,411
【裁判日期】    980928
【裁判案由】    違反道路交通管理處罰條例聲明異議
【裁判全文】
臺灣新竹地方法院交通事件裁定         98年度交聲字第411號
移送機關    交通部公路總局新竹區監理所
異  議  人
即受處分人  乙○○
                      號
上列異議人因違反道路交通管理處罰條例案件，不服交通部公路
總局新竹區監理所中華民國98年7 月7 日竹監自字第裁50-E0000
0000號違反道路交通管理事件裁決書所為之處分，聲明異議，本
院裁定如下：
    主  文
異議駁回。
    理  由
一、按在交岔路口、公共汽車招呼站10公尺內、消防栓、消防車
    出入口5 公尺內不得臨時停車；禁止臨時停車處所不得停車
    ，道路交通安全規則第111 條第1 項第2 款、第112 條第1
    項第1 款亦定有明文；次按汽車駕駛人停車時，在禁止臨時
    停車處所停車者，處新臺幣（下同）600 元以上1,200 元以
    下罰鍰，道路交通管理處罰條例第56條第1 項第1 款復有規
    定。而其他違規行為經以科學儀器取得證據資料，當場不能
    或不宜攔截製單舉發者，得對汽車所有人逕行舉發處罰，道
    路交通管理處罰條例第7 條之2 第7 款亦定有明文。
二、原處分意旨略以：異議人即受處分人乙○○於民國98年5 月
    10日上午10時48分許駕駛車牌號碼2L-3772 號自小客車，在
    新竹縣竹北市○○○路距離交岔路口10公尺內之外側車道停
    車，經新竹縣政府警察局竹北分局三民派出所員警甲○○拍
    照逕行舉發，並以「在禁止臨時停車處所停車」違規理由填
    製竹縣警交字第E00000000 號舉發通知單，原處分機關則以
    前開違規事實明確，依道路交通管理處罰條例第56條第1 項
    第1 款、違反道路交通管理事件統一裁罰基準及處理細則規
    定，於98年7 月7 日以竹監自字第裁50-E00000000號裁處異
    議人900 元罰鍰。
三、聲明異議意旨略以：異議人於98年5 月10日因嬰兒在安全座
    椅哭鬧，暫將其所駕駛車牌號碼2L-3772 號自小客車停放在
    新竹縣竹北市○○○路合作金庫前之外側車道安撫車內小孩
    ，即遭警員拍照舉發，從舉發相片可知停車位置為白線，且
    車輛未熄火，駕駛人在車內未離車等語，爰依法聲明異議，
    請求撤銷原處分云云。
四、經查：
  (一)異議人乙○○駕駛車號2L-3772 號自小客車確有於98年5 月
    10日上午10時48分許停放在新竹縣竹北市○○○路343 號合
    作金庫與該路341 號麵包店前（距離新竹縣竹北市○○○路
    與該路335 巷口處8 公尺）之外側車道，且駕駛並未坐在駕
    駛座等情，經證人即舉發員警甲○○於本院調查時結證稱：
    該車當時係停在新竹縣竹北市○○○路合作金庫前面外側車
    道上，當時該車沒有人坐在駕駛座上，我有鳴警笛但是駕駛
    沒有返回將車開走，所以我就逕行舉發等語明確（見本院卷
    第26頁至第28頁），並有現場照片、現場圖、本院電話紀錄
    表附卷可稽（見本院卷第33頁至第36頁、第42頁至第45頁、
    第40頁、第50頁），是異議人確有於上開時間駕駛前揭車停
    放在上開位置等情，堪以認定。
  (二)異議人雖以前詞置辯，然按所謂「禁止臨時停車處所」，係
    指橋樑、隧道、圓環、障礙物對面、人行道、行人穿越道、
    快車道、交岔路口或公共汽車招呼站10公尺內、消防車出入
    口5 公尺內、設有禁止臨時停車標誌標線處所，均為禁止臨
    時停車處所，道路交通管理處罰條例第55條定有明文；又禁
    止臨時停車處所非僅以設有禁止臨時停車標誌標線處所為限
    ，凡交岔路口10公尺內，縱令未依規定繪設禁止臨時停車線
    （即俗稱「紅線」），仍為禁止臨時停車處所，前揭道路交
    通管理處罰條例第55條業已規範明確，是交岔路口10公尺內
    縱未繪製禁止臨時停車線，仍為禁止臨時停車處所，交岔路
    口10公尺內繪製之禁止臨時停車線，僅不過為輔助、提醒用
    路人之用意，自不能因行政主管機關未依道路交通標誌標線
    號誌設置規則第169 條繪設禁止臨時停車線之疏漏違失，置
    上開既有規定不論，逕謂交岔路口10公尺內凡未繪設禁止臨
    時停車線者，均得任意停車。則本件異議人停車位置距離新
    竹縣竹北市○○○路與該路335 巷口處僅8 公尺等情業如前
    述，則異議人顯已有在距離交岔路口10公尺內停車之情形，
    自屬在禁止臨時停車處所停車無訛。至於該處雖在路側劃有
    白實線或未設有禁止臨時停車之標誌，亦無礙於其違規責任
    之成立。是異議人上開所辯，顯不足採信。
  (三)次查，交岔路口10公尺內禁止臨時停車之立法意旨，乃因道
    路交岔路口為車輛往來匯集之要道，在該處臨時停車或長期
    停車，有礙交通流向之交會，並影響駕駛人經過交岔路口時
    察覺岔路來車動態之視距，將妨礙車輛之進出及轉彎，對於
    交通往來之順暢及安全實有重大影響，故以法律明文禁止，
    故只要在交岔路口10公尺內，即不得停車，此與地面上有無
    劃設紅線或黃網無關，汽車駕駛人既領有駕駛執照，對相關
    之交通安全規則即應有所認識，且有遵守之義務。然就上揭
    舉發照片以觀，異議人所有之上揭車輛停放地點，就一般具
    有通常智識之駕駛人而言，僅須目測不須以尺或儀器丈量，
    即可知悉上開車輛之停放位置係在交岔路口10公尺內，且新
    竹縣政府警察局竹北分局繪製現場圖，該2L-3772 號自小客
    車違規停放之地點至前方新竹縣竹北市○○○路335 巷前黃
    網狀線區，自車尾測量至交岔路口網狀區為8 公尺之距離（
    見本院卷第40、44至45頁），雖異議人於本院調查時對測量
    距離有所疑義，惟於本院卷第42頁上幀相片引擎蓋反射下出
    現合作金庫銀行招牌，與繪製現場圖之地點確實無誤，從而
    異議人上揭所辯，均係事後卸責之詞，難認可採。
五、是以，受處分人前揭車輛確有於前揭時間停放在前述禁止臨
    時停車路段道路之行為，自屬違反道路交通管理處罰條例第
    56 條 第1 項第1 款之規定，是原處分機關依道路交通管理
    處罰條例第56條第1 項第1 款、違反道路交通管理事件統一
    裁罰基準表之規定，裁處受處分人罰鍰900 元，核無違誤，
    受處分人之異議為無理由，應予駁回。
據上論斷，應依道路交通案件處理辦法第19條，裁定如主文。
中    華    民    國    98    年    9     月    28    日
                  交通法庭  法  官  朱美璘
如不服本裁定，應於裁定送達後5日內向本院提出抗告狀。
中    華    民    國    98    年    9     月    28    日
                            書記官  楊嘉惠


司法院資訊處製作；財團法人民間司法改革基金會備份。
